【裁判字號】    98,秩抗,1
【裁判日期】    981028
【裁判案由】    違反社會秩序維護法
【裁判全文】
臺灣新竹地方法院普通庭裁定           98年度秩抗字第1號
移送機關  新竹市警察局第一分局
抗 告 人  甲○○
上列抗告人因違反社會秩序維護法案件，不服本院新竹簡易庭於
中華民國98年5月27日所為第一審裁定（98年度審竹秩字第124號
），提起抗告，本院普通庭為第二審裁定如下：
    主  文
抗告駁回。
    理  由
一、原裁定意旨略以：抗告人即被移送人甲○○於民國98年4月4
    日上午10時40分許，在新竹市○道路○段278巷1弄5號（原裁
    定誤載為7 號）投擲一包裝有農藥之藍色垃圾袋至上開地點
    ，而有違害他人身體之虞，爰依社會秩序維護法第63條第 1
    項第4款之規定，裁處罰鍰新臺幣（下同）5,000元等語。
二、本件抗告意旨略以：抗告人前因所飼養之三隻狗，遭住在巷
    口新竹市○道路○段278號1弄7號之丙○○誣指偶爾至其菜園
    玩並踐踏青菜，適案發前一日即98年4月3日晚上9 時許，抗
    告人所飼養之三隻狗在上開地址附近不遠處，遭人故意放置
    二包藍色垃圾袋（內有摻有農藥之肉塊），抗告人之三隻狗
    因誤食含有農藥之肉塊而慘遭毒死，抗告人於翌日早上詢問
    丙○○，經其親口承認該二包摻有農藥之肉塊之藍色垃圾袋
    為其所有，抗告人因一時氣憤而未深慮，乃將丙○○所有、
    已被該三隻狗吃剩、內放沾有農藥之雞肉之藍色垃圾袋裝成
    一袋丟擲至丙○○所有上開住處內，抗告人絕無故意丟擲農
    藥而危害他人身體之犯行。又丙○○於臺灣新竹地方法法院
    檢察署自承上開含毒之雞肉，係摻入老鼠藥，為毒殺菜園老
    鼠，該物品為其所有，亦為其所放置，有該署98年度偵字第
    3494號不起訴處分書可證，是該物品為丙○○所有，抗告人
    將該摻有老鼠藥之雞肉擲回丙○○屋內，顯屬物歸原主，而
    無違反社會秩序維護法第63條第1項第4款之行為，原審法院
    未查明上情，遽予裁定論處罰鍰，殊有違誤；退一步言，縱
    抗告人所為係違反社會秩序維護法上開規定，然按違反同法
    行為之情節可憫恕者，得減輕或免除其處罰，社會秩序維護
    法第29條第1 項定有明文，抗告人係因所飼養之狗遭故意毒
    死，氣憤之餘衝動所為，依其情狀實可憫恕，應免除處罰，
    爰請求廢棄原裁定改為免罰等語。
三、經查：
（一）本件抗告人所丟擲到證人丙○○住處內，以藍色塑膠袋盛
      裝、沾有農藥之雞肉一袋，係證人丙○○用以毒殺老鼠之
      物，該農藥噴灑在菜上可除蟲，亦可用來毒殺老鼠當作老
      鼠藥，因有毒性，人誤食時會造成傷亡等情，經證人乙○
      ○於警詢、本院調查時、證人丙○○於本院調查時證述屬
      實在卷，並有照片附卷可憑，是抗告人所丟擲之物，有殺
      傷力，對人之身體有危害之虞已堪認定。
（二）雖抗告人辯稱只是物歸原主云云，然本件抗告人於警詢、
      偵訊時自承：伊因98年4月3日晚上9 時40分發現其所飼養
      之三隻狗食用藍色垃圾袋裡含有毒之雞肉後死亡，於翌日
      發現位於新竹市○道路○段278巷1弄5號門口有相同之物
      品，遂詢問屋主，屋主也承認那些東西為其所有，伊因心
      生不滿而將那一袋毒死伊狗之物品丟還回去給屋主……。
      伊知該包物品有毒……（見原審卷第6至7頁、二審卷第20
      頁）等語，顯然抗告人明知該包物品有毒，具有殺傷力，
      卻仍執意投擲，雖以「物歸原主」置辯，但如果要物歸原
      主，自應妥適穩當放置而歸還，怎麼會用奮力丟擲的方式
      導致塑膠袋破碎、有毒之內容物四處散落？是抗告人所稱
      物歸原主只是美其名而已，其真意是在以投擲具殺傷力之
      含農藥雞肉，對證人丙○○以其人之道還治其人之身，抗
      告人之愛犬因誤食證人丙○○放置之含毒雞肉而死亡，導
      致抗告人傷心、憤怒，固不難理解，但抗告人應循其他方
      式抒發情緒、解決紛爭，萬不該以報復之方式將含劇毒農
      藥之物丟至證人丙○○、乙○○住處，造成屋內人員生命
      安全、身體健康可能產生危害，是抗告人之情狀並無可憫
      恕之處。
（三）綜上所述，原審裁定引用社會秩序維護法第46條第1 項、
      第63條第1項第4款之規定，處罰抗告人罰鍰5,000 元，於
      法並無不合，抗告人執詞指摘原裁定不當，並無理由，應
      予駁回。
四、依社會秩序維護法第58條、第92條，刑事訴訟法第412 條，
    裁定如主文。
中    華    民    國    98    年    10    月    28    日
                      刑事第六庭審判長法  官  黃美盈
                                      法  官  李毓華
                                      法  官  邱忠義
以上正本證明與原本無異。
不得再抗告。
中    華    民    國    98    年    10    月    28    日
                                      書記官  劉亭筠


司法院資訊處製作；財團法人民間司法改革基金會備份。
